# [请教陈版 ] 关于单一资产管理计划 ( 私募 ) 纳入合并报表范围的【直观依据】

提问人：LittleHow 时间：2022-08-22 17:15:41
[请教陈版] 关于单一资产管理计划(私募) 纳入合并报表范围的【直观依据】
A公司投资了一项单一资产管理计划(私募) ，即A公司是这项资产管理计划的唯一投资人，A公司与资产计划管理人签署的《单一资产管理计划合同》约定了具体的投资范围（国债、金融债、货币市场基金等固定收益类即低风险产品），A公司不参与投资标的的管理，管理人可以在约定的范围内更换投资产品组合。
我们认为A公司是享有几乎全部的交易对手方信用风险在内的可变回报，A公司应当将该资管计划纳入合并范围的。但从 33 号准则以及其他地方，找不到【更为直接的依据】，A公司现在以“ A公司公司 对资产 管理管理 计 划划的的运运作无作无 权 力力”（因为如前所述，是由资产计划管理人负责运作，A公司不参与具体管理，A公司也无权单方面直接更换管理人，或者退出该资产管理计划）为由，拟不合并。
因此想请教陈版有关的依据，谢谢！

回答人：chenyiwei
根据《企业会计准则第 33 号——合并财务报表（ 2014 年修订）》第十八条：代理人仅代表主要责任人行使决策权，不控制被投资方。投资方将被投资方相关活动的决策权委托给代理人的，应当将该决策权视为自身直接持有。
对照该准则第十九条给出的代理人判断标准，特别是所享有可变回报的量级和可变性、管理人报酬与市场惯例的可比性等，可以判断出资管计划的管理人就是代理人，其权力来源于作为主要责任人的受益人（A公司）的授予。因此，根据第十八条上述规定，作为主要责任人的A公司具有对该单一资产管理计划的控制权。